【裁判字號】    97,裁,3720
【裁判日期】    970724
【裁判案由】    違反發展觀光條例
【裁判全文】
最  高  行  政  法  院  裁  定
                                      97年度裁字第3720號
上  訴  人  甲○○
被 上訴 人  南投縣政府
代  表  人  乙○○
上列當事人間違反發展觀光條例事件，上訴人對於中華民國97年
3月20日臺中高等行政法院96年度訴字第768號判決，提起上訴，
本院裁定如下：
    主  文
上訴駁回。
上訴審訴訟費用由上訴人負擔。
    理  由
一、按對於高等行政法院判決之上訴，非以其違背法令為理由，
    不得為之，行政訴訟法第242條定有明文。依同法第243條第
    1項規定，判決不適用法規或適用不當者，為違背法令；而
    判決有同條第2項所列各款情形之一者，為當然違背法令。
    是當事人對於高等行政法院判決上訴，如依行政訴訟法第24
    3條第1項規定，以高等行政法院判決有不適用法規或適用不
    當為理由時，其上訴狀或理由書應有具體之指摘，並揭示該
    法規之條項或其內容；若係成文法以外之法則，應揭示該法
    則之旨趣；倘為司法院解釋或本院之判例，則應揭示該判解
    之字號或其內容。如以行政訴訟法第243條第2項所列各款情
    形為理由時，其上訴狀或理由書，應揭示合於該條項各款之
    事實。上訴狀或理由書如未依此項方法表明者，即難認為已
    對高等行政法院判決之違背法令有具體之指摘，其上訴自難
    認為合法。
二、上訴人於南投縣仁愛鄉○○路1之1號經營之「凌雲山莊」，
    被上訴人於民國94年10月6日執行稽查時，發現該山莊並未
    領有旅館業登記證即經營旅館業務（違規房間數32間），乃
    以95年1月12日府交管字第09500160120號函請改善，並於95
    年3月3日進行複查，複查結果違規情況依舊未改善，上訴人
    仍違規經營旅館，乃以上訴人違反發展觀光條例第24條第1
    項規定，按同條例第55條第3項及裁罰標準第6條附表2第1項
    規定，以96年6月28日府觀管字第09601246660號裁處書，裁
    處上訴人新臺幣25萬元罰鍰，並禁止其營業。上訴人不服，
    循序提起本件行政訴訟。案經原審駁回其訴。上訴人對於高
    等行政法院判決上訴，主張：「凌雲山莊」負責人為其父楊
    長山，上訴人並非負責人，且違規經營旅館房間只有數間，
    未達32間等語，雖以該判決違背法令為由，惟核其上訴理由
    狀所載內容，無非係就原審取捨證據、認定事實之職權行使
    ，指摘其為不當，並就原審已論斷者，泛言未論斷，或就原
    審所為論斷，泛言其論斷矛盾，而非具體表明合於不適用法
    規、適用法規不當、或行政訴訟法第243條第2項所列各款之
    情形，難認對該判決之如何違背法令巳有具體之指摘。依首
    開規定及說明，應認其上訴為不合法。至上訴人為「凌雲山
    莊」負責人，亦經被上訴人提出上訴人自行申報之稅籍資料
    為憑，上訴意旨此項主張，顯屬無據，併此指明。
三、據上論結，本件上訴為不合法，依行政訴訟法第249條第1項
    前段、第104條、民事訴訟法第95條、第78條，裁定如主文
    。
中    華    民    國    97    年    7     月    24    日
                    最高行政法院第二庭
                        審判長法官  高  啟  燦
                              法官  林  茂  權
                              法官  黃  合  文
                              法官  廖  宏  明
                              法官  楊  惠  欽
以  上  正  本  證  明  與  原  本  無  異
中    華    民    國    97    年    7     月    24    日
                              書記官  彭  秀  玲


司法院資訊處製作；財團法人民間司法改革基金會備份。
